---
title: "BAB 2 Data Multivariat dan Visualisasi Data"
author: "David Stefanus Bona Sihite"
format: html
editor: visual
---

## Data Multivariat dan Visualisasi Data

```{r}
library("MVA")
library(ggplot2)
demo("Ch-Viz")
```

Data Multivariat yang digunakan adalah Dataset gempa di Indonesia yang diambil dari website Kaggle dan bersumber dari BMKG

```{r}
data_gempa <- read.csv("D:/tugas/Kuliah/Semester 5/Metode Multivariat/Data Multivariat/katalog_gempa.csv")
data_gempa
```

Dataset Multivariat tersebut berisi variabel:
1. Tanggal (tgl): Tanggal kejadian gempa
2. Waktu (ot): Waktu kejadian gempa
3. Latitude (lat): Koordinat garis lintang dari lokasi gempa
4. Longitude (lon): Koordinat garis bujur dari lokasi gempa
5. Kedalaman (depth): Kedalaman gempa dalam kilometer
6. Magnitudo (mag): Kekuatan gempa pada skala Ritcher
7. Remark: Keterangan mengenai lokasi atau wilayah gempa
8. Strike1, Dip1, Rake1, Strike2, Dip2, Rake2: Informasi terkait parameter orientasi gempa

```{r}
ggplot(data_gempa, aes(x=depth, y=mag))+geom_point(color="blue",alpha=0.6)+labs(title="Scatter Plot Magnitudo vs Kedalaman Gempa", x="Kedalaman (km)", y="Magnitudo")+theme_minimal()
```

Scatter Plot Magnitudo vs Kedalaman Gempa: Plot ini menunjukan hubungan antara kedalaman gempa dan magnitudo

```{r}
ggplot(data_gempa, aes(x=lon, y=lat))+geom_point(aes(size=mag,color=depth), alpha=0.6)+scale_color_gradient(low="yellow", high="red")+labs(title="Lokasi Gempa Berdasarkan Koordinat", x="Longitude", y="Latitude", size="Magnitude", color="Kedalaman (km)")+theme_minimal()
```

Scatter Plot Lokasi Gempa: Lokasi Gempa di plot berdasarkan koordinat(latitude dan longitude), dengan ukuran titik menggambarkan magnitudo gempa dan warna menggambarkan kedalaman
